---
title: "Ejercicios de R"
author: "Ariel E. Meilij"
date: "8/21/2020"
output:
  html_document:
    df_print: paged
  pdf_document: default
---

```{r setup, include=FALSE}
knitr::opts_chunk$set(echo = TRUE)
```

# Herramientas del Cientifico de Datos

## Caso Práctico 1
Para el primer caso práctico de __R__ se pide lo siguiente.

1. Crea un vector con la secuencia 1, 2, 3, 4, 5 de longitud 10.
2. Crea un array de dos dimensiones, de 10 elementos cada una, con los 20 primeros números pares del 0 al 40.
3. Crea una muestra de números aleatorios del 1 a 100 con repetición de longitud 10.
4. Crea un nuevo vector que sea el resultado de la suma fila a fila de cada dimensión del array.
5. Finalmente, crea un dataframe con todas las estructuras de datos creadas anteriormente y muestra el resumen estadístico del dataframe.

## Solución
Crea un vector con la secuencia 1, 2, 3, 4, 5 de longitud 10. La mejor forma de hacer esto es con un vector que esté conformado por la repetición de dos secuencias del 1 al 5. 
```{r primer_problema}
vector <- c(rep(1:5, 2))
vector
```

El segundo problema es crear un array de dos dimensiones, de 10 elementos cada una, con los 20 primeros números pares del 0 al 40. Para este problema es mejor generar la secuencia de los 20 primeros números del 0 al 40. Luego utilizar dos vectores para poblar la matriz. 

```{r create_array}
data <- seq(0,40,2)
matriz <- array(data = data, dim = c(2,10))
matriz
```

El tercer problema trae aparejado la generación de números aleatorios. Se trata de crear una muestra de números aleatorios del 1 a 100 con repetición de longitud 10. Para esto utilizaremos el comando `runif` que nos facilita devolver un vector con exactamente los números de puntos de datos requeridos y las cotas.

```{r create_random_sample}
muestra <- runif(10, min=1, max=101)
muestra

# Solo enteros
otra_muestra <- floor(runif(10, min = 1, max = 101))
otra_muestra
```

El problema número cuatro se relaciona con el número dos. Se debe crear  un nuevo vector que sea el resultado de la suma fila a fila de cada dimensión del array. Para tal fin lo ideal es tener un comando que sume filas. Tal comando existe en R y se llama `rowSums`. 

```{r sumar_filas}
vector_sumas <- rowSums(matriz, dims = 1)
vector_sumas

# Para disipar la duda, sumemos las columnas que hace mas sentido
filas_sumas <- colSums(matriz)
filas_sumas
```

Finalmente, debemos crear un dataframe con todas las estructuras de datos creadas anteriormente y muestra el resumen estadístico del dataframe.

```{r create_dataframe}
# El dataframe va a tener cuatro elementos
# 1. vector
# 2. matriz
# 3. muestra
# 4. vector_sumas o filas_sumas

df <- data.frame(vector, matriz[1,], matriz[2,], otra_muestra, filas_sumas)
df
```
Ahora solo tenemos que ver el resumen estadistico. 

```{r}
summary(df)
```


