---
title: "A/B Testing"
subtitle: "Estadística para Científicos de Datos"
output: hrbrthemes::ipsum_pdf
---

```{r setup, include=FALSE}
knitr::opts_chunk$set(echo = TRUE,  dev = "cairo_pdf")
```

**Ejemplo:** hay un 10 % de probabilidades de que la gente que vio el botón lo pulse. Con la modificación propuesta, se espera un cambio del 2 % en la tasa de clics. La potencia que se le asigna al test A/B es del 80 % y se exige que sea estadísticamente significativo al 0,05.

```{r}
# parameters
baseline <- 0.1
delta <- 0.02
power <- 0.8
sig_level <- 0.05

result <- power.prop.test(p1 = baseline, p2 = baseline + delta, power = power, sig.level = sig_level, alternative = "two.sided")

result
```

Se necesita una muestra de al menos 3841 observaciones para cada escenario para detectar si efectivamente el cambio producido es del 2 %. Tómese el supuesto de que se ha lanzado el test y se ha obtenido el número total de muestras y el número total de aciertos para cada uno de los grupos. Dadas estas variables, pueden ser utilizadas para calcular si el cambio ha sido debido a la implementación del escenario o no.

```{r}
count_control <- 974
sizes_control <- 10072
count_experiment <- 1242
sizes_experiment <- 9886

result <- prop.test(c(count_control, count_experiment), c(sizes_control, sizes_experiment))

result
```

El cambio debería ser mayor que el mínimo cambio detectable, es decir: en nuestro caso, se ha definido que el cambio debe ser del 2 %. En los resultados de arriba se puede comprobar que el intervalo de confianza se encuentra por encima de ese 2 % (está entre 2,02 % y 3,7 %), por lo que, definitivamente, y según este pequeño test realizado, sí se lanzaría el cambio de botón.