---
title: "Temporal"
author: "Ariel E. Meilij"
date: "12/1/2020"
output: pdf_document
---

```{r setup, include=FALSE}
knitr::opts_chunk$set(echo = TRUE)
```

# El Problema
El caso de negocio a usar en este caso práctico es el dataset Bank marketing[1]. Este dataset es uno de los publicados por  el Banco de Portugal (ver más datasets disponibles en https://www.bportugal.pt/estatisticasweb).

Los datos están relacionados con las campañas de marketing directo de una institución bancaria portuguesa. Las campañas de marketing se basaron en llamadas telefónicas. A menudo, se necesitó más de un contacto con el mismo cliente para poder vender el depósito a plazo bancario.

El objetivo realizar un primer análisis exploratorio del dataset y perfilar a los clientes que contrataran un depósito a plazo (variable Y).

## Sobre la Fuente de Datos
Las variables que hay en el dataset son las siguientes:

__Variables relacionadas con los datos del cliente bancario__

1. `age`: edad del cliente.

2. `job`: tipo de trabajo del cliente.

3. `marital`: estado civil del cliente; divorciado significa divorciado o viudo.

4. `education`: educación del cliente.

5. `default`: el cliente ha fallado previamente.

6. `housing`: el cliente tiene un préstamo de vivienda.

7. `loan`: el cliente tiene un préstamo personal.

__Variables relacionadas con el último contacto de la campaña de marketing actual__

8. `contact`: tipo de comunicación de contacto (teléfono o celular).

9. `month`: último mes de contacto del año.

10. `day_of_week`: último día de contacto de la semana.

11. `duration`: duración del último contacto en segundos. Si la duración es “0s”, nunca se contacta a un cliente para que se registre para una cuenta de depósito a plazo.

12. `pdays`: número de días que pasaron después de que el cliente fue contactado por última vez desde una campaña anterior (valor numérico; 999 significa que el cliente no fue contactado previamente).

13. `previous`: número de contactos realizados antes de esta campaña y para este cliente (valor numérico).

14. `poutcome`: resultado de la campaña de marketing anterior (valor categórico: fracaso, inexistente, éxito).

__Atributos del contexto social y económico__

15. `emp.var.rate`: tasa de variación del empleo. Indicador trimestral (valor numérico).

16. `cons.price.idx`: índice de precios al consumidor. Indicador mensual (valor numérico).

17. `cons.conf.idx`: índice de confianza del consumidor. Indicador mensual (valor numérico).

18. `euribor3m`: tasa euribor a tres meses. Indicador diario (valor numérico).

19. `nr.employed`: número de empleados. Indicador trimestral (valor numérico).

__Variable de salida (objetivo deseado)__

20. `y`: ¿el cliente ha suscrito un depósito a plazo? Binario: sí o no.

# Solución
El objetivo del problema es hacer un análisis explorativo del juego de datos y poder perfilar quienes adquirieron los servicios del banco en su campaña de productos. 

## Lectura del Archivo
Comencemos por lo más básico y sencillo de todo, que es la lectura del juego de datos

```{r read_file}
datos_raw <- read.csv("bank-additional-full.csv", header = TRUE, sep = ";")
head(datos_raw)
```
Para este trabajo no vamos a entrar en la profundidad de analizar todas y cada una de las variables incluidas, sino solo las más interesantes. Vamos a concentrarnos en `age`, `job`, `marital`, `education`, `housing`, `loan`, `cons.price.idx` y `euribor3m`. 

### Sobre Edad de los Prospectos
Analicemos primero la distribución de edades de los clientes prospectos y como varía si tomaron o no el producto ofrecido. 

```{r view_age_distribution}
par(mfrow=c(1,3))
hist(datos_raw$age)
hist(datos_raw$age[datos_raw$y == "yes"])
hist(datos_raw$age[datos_raw$y == "no"])
```
Las tres distribuciones se parecen bastante entre si. ¿Cómo difieren las edades entre los tres grupos? 

```{r boxplot_age}
par(mfrow=c(1,3))
boxplot(datos_raw$age)
boxplot(datos_raw$age[datos_raw$y == "yes"])
boxplot(datos_raw$age[datos_raw$y == "no"])
```

No pareciera existir mucha diferencia entre las distribucines de edad y el hecho que tomaran un producto del banco o no. Ambas poblaciones son muy similares. 
### Sobre la Profesión de los Prospectos
¿Pudiera existir alguna relación entre los prospectos y sus labores? ¿Hay alguna profesión que destaca por su interés en conseguir productos de inversión? Veamos el detalle:

```{r jobs_count}
# Learn about this chart at 
# https://www.r-graph-gallery.com/218-basic-barplots-with-ggplot2.html
library(ggplot2)
ggplot(datos_raw, aes(x = as.factor(job), fill = y)) + geom_bar() + coord_flip()
```
Como vemos en la gráfica, en valores absolutos los administradores y técnicos compraron más servicios bancarios, pero eso no explica su valor relativo. Hagamos el análisis consecuente. 


```{r jobs_relative}
# Learn about this chart at 
# https://www.r-graph-gallery.com/218-basic-barplots-with-ggplot2.html
ggplot(datos_raw, aes(x = as.factor(job), fill = y)) + geom_bar(position = "fill") + coord_flip()
```
Desde el punto de vista relativo, los estudiantes y retirados contratan más servicios bancarios. 

Este problema nos lleva a pensar en las distribuciones marginales. 

```{r tabla_marginal}
tabla <- table(datos_raw$y, datos_raw$job)
addmargins(tabla)
```

```{r tabla_marginal_prop}
tabla_prop <- prop.table(x = tabla)
addmargins(tabla_prop)
```

### La Educación y los Productos Bancarios
El pensamiento común dice que la gente con más educación debiera gravitar más al ahorro y los productos bancarios. ¿Pero es verdad? Veamos los resultados con una gráfica detallada.

```{r results_by_education}
library(ggplot2)
library(viridis)
library(hrbrthemes)

ggplot(datos_raw, aes(x = education, fill = y)) + 
  geom_bar() +
  theme_ipsum() +
  theme(axis.text = element_text( angle = 90))
  
```


